【裁判字號】    97,消債抗,26
【裁判日期】    971231
【裁判案由】    清算事件
【裁判全文】
臺灣臺中地方法院民事裁定            97年度消債抗字第26號
抗  告  人  甲○○○○○○
上當事人聲請清算事件，抗告人對於民國97年11月7日本院97年
度消債清字第111號所為裁定提起抗告，本院裁定如下：
    主  文
抗告駁回。
抗告費用新台幣壹仟元由抗告人負擔。
    理  由
一、抗告意旨略以：抗告人於民國97年8月依消費者債務清理條
    例聲請清算，惟抵押權人台灣銀行股份有限公司（下稱台灣
    銀行）除強制執行抗告人名下坐落於台中市○區○○○段第
    28之399地號、同段第28之409地號土地，及同段第3898建號
    建物即門牌號碼台中市○○○路○段336之2號8樓（下稱系
    爭房地）外，復對抗告人薪資3分之1實施強制執行，實已造
    成抗告人生活困難、工作不保。而系爭房地於查封前已出賣
    予第三人張瓊文，因買受人毀約，抗告人自有權先保全系爭
    房地，以查清買受人是否利用抗告人之系爭房地借款，爰請
    求廢棄原裁定等語。
二、按法院就更生或清算之聲請為裁定前，得因利害關係人之聲
    請或依職權，以裁定為下列保全處分：(一)債務人財產之保全
    處分。(二)債務人履行債務及債權人對於債務人行使債權之限
    制。(三)對於債務人財產強制執行程序之停止。(四)受益人或轉
    得人財產之保全處分。(五)其他必要之保全處分。消費者債務
    清理條例（下稱本條例）第19條第1項固有明定；然本條例
    第112條第1項、第2項前段及第116條復規定在法院裁定開始
    清算程序前，對於債務人之財產有質權、抵押權、留置權或
    其他擔保物權者，就其財產有別除權；有別除權之債權人得
    不依清算程序行使其權利；對於清算財團之財產有優先權之
    債權，先於他債權而受清償，優先權之債權有同順位者，各
    按其債權額之比例而受清償。是對於債務人之特定財產有質
    權、抵押權、留置權或其他擔保物權者，其權利之行使，本
    居於優越之地位，得不依清算程序行使其權利，逕就其擔保
    物取償而滿足債權。
三、經查，抗告人係依本條例向原審請求清算，依法本即應拍賣
    其財產，將所得款項分配予債權人。惟本件於原審裁定開始
    清算程序前，由債權人永豐信用卡公司聲請強制執行系爭房
    地，經本院民事執行處以97年度執字第69572號強制執行事
    件繫屬中，臺灣銀行聲請併案執行，此有上開執行事件之案
    件基本資料表1紙在卷可稽。臺灣銀行既為有擔保之債權人
    ，依前揭規定，本得行使其別除權，本件於裁定開始清算程
    序前，並無停止上開執行程序之必要。況且，抗告人於原審
    請求保全處分之目的，據其狀載理由是「前揭不動產已於97
    年1月14日出售予張瓊文，因買受人毀約，後續仍在處理中
    」，則前述執行程序之查封自已足防止毀約之買受人為移轉
    之請求，亦與保全處分之目的不合。本件抗告意旨復以系爭
    房地於查封前已出賣予第三人張瓊文，因買受人毀約，抗告
    人自有權先保全系爭房地，以查清買受人是否利用抗告人之
    系爭房地借款為由，提起抗告，顯屬無據。從而，本件抗告
    指摘原裁定不當，求予廢棄，為無理由，應予駁回。
四、據上論結，本件抗告為無理由，依消費者債務清理條例第15
    條，民事訴訟法第495條之1第1項、第449條第1項、第95條
    、第78條，裁定如主文。
中    華    民    國    97    年    12    月    31    日
                  民事第二庭  審判長法  官  許秀芬
                                    法  官  吳美蒼
                                    法  官  林宗成
正本係照原本作成
本裁定不得再抗告。
中    華    民    國    97    年    12    月    31    日
                                    書記官


司法院資訊處製作；財團法人民間司法改革基金會備份。
